## **CORNU EWANE**

Etudiant en BTS SIO

# Recherche d'alternance

#### **PROFIL**

Etudiant de 18 ans actuellement en BUT Informatique, celui-ci demande un niveau scolaire trop élevé pour moi venant de STI2D. Je souhaite effectuer une réorientation vers un BTS SIO en alternance plus adapté à mon profil, et dans le but de rentrer dans la vie active.

Permis B + vehicule

### COORDONNÉES

07 67 34 20 06

✓ ewanecornu@gmail.com

6 Rue Anton Tchekhov

## COMPÉTENCES

Gestion de projet

HTML/CSS/JAVA/C/SOL

Relation client

Vente

Systèmes / Réseaux

Linux / Git

#### LOISIRS

Nouvelles Technologies Automobile Musique

## EXPÉRIENCES PROFESSIONNELLES

Stage 4e - Agence Immobilière
AVRIL 2016 - AVRIL 2016

Prospection | Accueil / Visite client | Mise en vente | Rédaction des compromis

Stage 3e - Base Militaire d'Evreux

MARS 2017 - MARS 2017

Maintenance sur les engins aéronautique de la base aérienne d'Evreux

### LANGUE MAITRISÉES

- Français | Natif
- Anglais | C1
- Allemand | B1

#### **FORMATIONS**

I.U.T. Grand Ouest Normandie Ifs

**SEPTEMBRE 2022 - JUIN 2023** 

Bachelor Universitaire de Technologie (Étudiant en première année actuellement)

Lycée Porte de Normandie

SEPTEMBRE 2019 - 1UILLET 2022

Sciences et Technologies de L'industrie et du Développement Durable (SIN)

Immaculée de Damville

SEPTEMBRE 2015 - 1UILLET 2019

Diplôme nationale du Brevet